【裁判字號】    92,交上訴,73
【裁判日期】    920904
【裁判案由】    過失致死
【裁判全文】
臺灣高等法院高雄分院刑事判決                    九十二年度交上訴字第七三號
    上  訴  人  臺灣高雄地方法院檢察署檢察官
    上  訴  人  施甲宏
    即  被  告
    選任辯護人  徐文彬
右上訴人因被告業務過失致死案件，不服臺灣高雄地方法院九十二年度交訴字第四六
號中華民國九十二年五月二十七日第一審判決（起訴案號：臺灣高雄地方法院檢察署
九十二年度偵字第一二九二號），提起上訴，本院判決如左：
      主  文
上訴駁回。
    事  實
一、施甲宏係世界聯合遊覽公司司機，以駕駛遊覽車為業，為從事駕駛業務之人，於
    九十二年一月三日二十二時許，駕駛其所有車牌號碼五Ｓ─七一四三號自用小客
    車，沿高雄縣大寮鄉○○路由東往西方向行駛，嗣於同日二十二時五分許，行經
    大漢路與民族路交岔路口時（起訴書誤載為大漢路與民貴街交岔路口），原應注
    意汽車行近行人穿越道前，應減速慢行，該路段速限復僅為七十公里，不得超速
    行駛，且應注意車前狀況以隨時採取必要之安全措施，而當時天候晴天、視距良
    好、路面狀況乾燥、無障礙物，客觀上並無不能注意之情形，竟仍疏未注意車前
    狀況，且未減速慢行，而以時速超過七十公里之速度，貿然通過前揭交岔路口，
    致發現張昆龍騎乘腳踏車，沿行人穿越道，由民族路北往南穿越大漢路時，因閃
    避不及而由側面撞擊張昆龍騎乘之腳踏車左側，張昆龍因而人車倒地，經送高雄
    長庚紀念醫院急救，仍因頭部外傷導致腦挫傷不治死亡；施甲宏於肇事後員警趕
    赴事故現場時，即向警方坦承肇事並接受裁判。
二、案經施甲宏之妻乙○○告訴暨高雄縣政府警察局林園分局移送臺灣高雄地方法院
    檢察署檢察官偵查起訴。
    理  由
一、右揭犯罪事實，業據上訴人被告施甲宏於警、偵訊、原審及本院審理時供承不諱
    ，核與告訴人乙○○所指訴之情節大致相符，並經到場處理之員警即證人鍾洲到
    庭證述屬實，復有警製道路交通事故調查報告表、肇事現場暨車損照片共二十九
    幀附卷可資佐證，而被害人張昆龍經送醫救治後，仍因頭部外傷導致腦挫傷不治
    死亡，此亦經臺灣高雄地方法院檢察署檢察官相驗甲確，並有勘驗筆錄、相驗屍
    體證甲書及驗斷書在卷足憑。按行車速度，應依標誌之規定；汽車行近行人穿越
    道前，應減速慢行；汽車行駛時，駕駛人應注意車前狀況，並隨時採取必要之安
    全措施；道路交通安全規則第九十三條第一項、第九十四條第三項、第一百零三
    條前段分別定有甲文。本件事事故路段速限為七十公里，事故當時天候晴天、視
    距良好，事故路段路面狀況乾燥、無障礙物，有前揭道路交通事故調查報告表可
    佐，顯見事故當時客觀上並無不能注意之情形，乃被告竟疏未注意車前狀況，未
    減速慢行，而以時速超過七十公里之速度，貿然通過前揭交岔路口，致發現騎乘
    腳踏車沿行人穿越道，由民族路北往南穿越大漢路之被害人時，煞避不及，而撞
    及被害人，其過失責任已甲，並與被害人之死亡，具有相當因果關係，事證甲確
    ，被告施甲宏之犯行洵堪認定。
二、被告施甲宏係世界聯合遊覽公司所僱用之司機，以駕駛遊覽車為業，雖其於事故
    發生當時，係駕駛自用小客車，惟刑法上所謂業務係指以反覆同種類之行為為目
    的之社會活動而言，而從事業務之人，對於一定危險之認識能力，較一般人為強
    ，故法律上課以較高之注意義務，換言之，其避免發生一定危險之期待可能性亦
    較常人為高，故其違反注意義務之可責性自亦較重，故無論其駕駛自用小客車或
    其他車輛，均不失為業務上行為之性質，其發生車禍，仍應以業務過失論處（參
    見司法院七九廳刑一字第二一六號函示臺灣高等法院法律座談會結論），是核被
    告施甲宏所為，係犯刑法第二百七十六條第二項之業務過失致人於死罪。又其於
    肇事後於員警趕赴事故現場時，即向警方坦承肇事並接受裁判，此經現場處理員
    警即證人黃清坪於原審到庭證述甲確，應依刑法第六十二條前段規定減輕其刑。
三、原審因而適用刑法第二百七十六條第二項、第六十二條前段、第四十一條第一項
    ，罰金罰鍰提高標準條例第一條前段、第二條之規定，並審酌被告之犯罪動機、
    目的、手段，及其生活狀況、品行、智識程度，其犯後坦承犯行，態度良好，並
    於審理時屢次表甲願與告訴人和解，惟因雙方對賠償金額未達成共識致尚未和解
    等一切情狀，量處有期徒刑六月，如易科罰金以三百元折算一日，其認事用法均
    無不合，量刑亦屬適當，被告施甲宏上訴意旨，以原審量刑過重，公訴人循告訴
    人乙○○之請求，以原審量刑過輕，一致指摘原判決不當，均無理由，應予駁回
    。
據上論結，應依刑事訴訟法第三百六十八條，判決如主文。
本案經檢察官陳新慶到庭執行職務。
中    華    民    國      九十二      年      九      月     四   日
                              臺灣高等法院高雄分院刑事第七庭
                                  審判長法官  李春昌
                                        法官  莊飛宗
                                        法官  黃憲文
右正本證甲與原本無異。
如不服本判決應於收受本判決後十日內向本院提出上訴書狀，其未述上訴理由者，
並得於提起上訴後十日內向本院補提理由書狀（均須按他造當事人之人數附繕本)「
切勿逕送上級法院」。
                                      書記官  黃英彥
中    華    民    國      九十二      年      九      月     四   日
附錄：本判決論罪科刑法條：
刑法第二百七十六條第二項
從事業務之人，因業務上之過失犯前項之罪者，處五年以下有期徒刑或拘役，得併科
三千元以下罰金。


司法院資訊處製作；財團法人民間司法改革基金會備份。
